【裁判字號】    94,交聲,675
【裁判日期】    950323
【裁判案由】    聲明異議
【裁判全文】
臺灣臺南地方法院交通事件裁定         94年度交聲字第675號
移送機關    交通部公路總局嘉義區監理所新營監理站
受處分人
即異議人    甲○○
上列受處分人因違反道路交通管理處罰條例案件，對於交通部公
路總局嘉義區監理所新營監理站民國94年11月14日所為之裁決處
分（處分案號：新監裁違字第裁73-I00000000號），聲明異議，
本院裁定如下：
    主  文
原處分撤銷。
甲○○不罰。
    理  由
一、本件聲明異議意旨略以：受處分人即異議人甲○○被警舉發
    於民國94年10月22日10時28分許，駕駛牌照號碼3Q-1328號
    自小客車，在彰化市○○路與寶廓路口處，「駕駛人未繫安
    全帶」，惟異議人當時有繫安全帶，且本件舉發之警員於舉
    發單上使用無效之直式職名章（行政院人事行政局有明文規
    定自94年1月1日起全部公文書改為橫式包括職名章，彰化縣
    政府亦於93年12月10日以府行文字第0930236141號函訂定彰
    化縣政府職名章使用管理要點），既然該章無效，則該舉發
    單及新營監理站上開裁決書亦無效。
二、按汽車行駛於道路上，其駕駛人或前座乘客未繫安全帶者，
    處駕駛人新臺幣1千5百元罰鍰，道路交通管理處罰條例第31
    條第1項定有明文。經查：
(1)、受處分人即異議人甲○○被警舉發於94年10月22日10時28分
    許，駕駛牌照號碼3Q-1328號自小客車，在彰化市○○路與
    寶廓路口處，「駕駛人未繫安全帶」，有彰化縣警察局94年
    10月22日彰警交字第I00000000號舉發違反道路交通管理事
    件通知單附卷可稽。
(2)、證人即舉發之警員乙○○於本院94年12月29日調查時證稱：
    舉發單上其職名章是在空白時就先蓋好的，異議人當時沒有
    繫安全帶，因他車窗沒有關上，所以可以看得清楚，且當時
    他在橋上，我們不便攔他，到了橋下50公尺左右道路，我們
    才攔下舉發他。
(3)、查本件舉發單之舉發警員所蓋之職名章係直式之職名章，有
    上開舉發單可稽。又彰化縣政府於93年12月10日以府行文字
    第0930236141號函訂定彰化縣政府職名章使用管理要點，於
    該要點第3條第2項規定職名章採用橫式由左而右，有該要點
    附卷可稽。雖舉發之警員乙○○於舉發單上係蓋上直式之職
    名章而非依規定蓋橫式之職名章，因而有瑕疵，然其係有權
    填載舉發單之人，該瑕疵僅須補正即可，並非達到無效之程
    度，異議人認該舉發單無效，連帶新營監理站上開裁決書亦
    無效云云，自屬誤會。
(4)、又查舉發之警員乙○○雖證稱異議人當時車窗沒有關上，所
    以可以看得清楚其未繫安全帶云云，惟其證言已為異議人於
    本院94年12月29日調查時當庭否認，且異議人並拒絕在舉發
    單上簽名，有上開舉發單之「收受通知聯者簽章」一欄表示
    拒簽可稽，足見異議人於94年10月22日對於其被舉發未繫安
    全帶，自始即有爭執，舉發之警員既未能提出相關之證據以
    證明異議人當時未繫安全帶，則上開舉發單係屬片面之記載
    ，而舉發之警員乙○○上開不利異議人之證言亦僅屬片面之
    言，尚不足採信。
三、綜上所述，原處分於法尚有未合，應由本院裁定將原處分撤
    銷，並另為異議人不罰之諭知，以資適法。
四、據上論斷，應依道路交通案件處理辦法第20條前段，裁定如
    主文。
中    華    民    國    95    年    3    月    23     日
                   交通法庭   法  官  林勝利
以上正本證明與原本無異。
如不服本裁定應於送達後5日內向本院提出抗告狀。
                              書記官  陳金堂
中    華    民    國    95    年    3    月    23     日


司法院資訊處製作；財團法人民間司法改革基金會備份。
